【裁判字號】    97,抗,240
【裁判日期】    970313
【裁判案由】    聲請定其應執行刑
【裁判全文】
臺灣高等法院刑事裁定                   97年度抗字第240號
  抗  告  人  甲○○
                      號2樓之.
上列抗告人因檢察官聲請定其應執行刑案件，不服臺灣臺北地方
法院中華民國97年2月14日所為定執行刑之裁定（97年度聲字第
287號），提起抗告，本院裁定如下：
    主  文
抗告駁回。
    理  由
一、本件抗告意旨略以：抗告人前因犯竊盜案件，而經臺灣臺北
    地方法院以96年度易字第2537號判處有期徒刑三月，如易科
    罰金以新台幣一千元折算一日確定，抗告人並已依臺灣臺北
    地方法院檢察署96年度執字第7489號繳交易科罰金執行完畢
    在案，至抗告人另所犯竊盜等案件，並經臺灣臺北地方法院
    96年度簡字第3464號，各判處有期徒刑三月、三月，並定其
    應執行刑有期徒刑五月，如易科罰金以新台幣一千元折算一
    日確定在案，所應執行之有期徒刑五月，並無另與上開已執
    行完畢之有期徒刑三月併予定執行之刑之必要，為此依法提
    起抗告，請求撤銷原裁定云云。
二、按裁判確定前犯數罪者，併合處罰之，數罪併罰有二裁判以
    上者，應依刑法第51條之規定定其應執行之刑，刑法第50條
    、第53條分別定有明文。而上揭情形，應由該案犯罪事實最
    後判決法院之檢察官聲請該法院裁定之，刑事訴訟法第 477
    條第 1項亦定有明文。又定應執行之刑，應由犯罪事實最後
    判決之法院檢察官聲請該法院裁定之，不能因犯罪之一部分
    所科之刑業經執行完畢，而認檢察官之聲請不合法，予以駁
    回。至已執行部分自不能重複執行，應由檢察官於指揮執行
    時扣除之，此與定應執行之刑之裁定無涉（參照最高法院82
    年度台抗字第313號裁定意旨）。
三、查本件受刑人即抗告人甲○○先後犯有如附表所示之竊盜等
    罪，其中於96年9月7日所犯竊盜案件，於96年12月13日判決
    確定，另所犯其餘竊盜等罪，犯罪時間均係在前案判決確定
    前之96年8月20日及同年9月22日，依上開法條規定，自應合
    併定應執行之刑，抗告人所犯上開各罪之犯罪事實審最後判
    決之臺灣臺北地方法院因而依臺灣臺北地方法院檢察署檢察
    官之聲請，就抗告人所犯如附表所示各罪，依刑法第51條第
    5款規定，定其應執行之刑為有期徒刑7月，經核並無不合﹔
    至抗告人所犯其中一罪雖已易科罰金執行完畢，惟此僅為檢
    察官執行時應如何予以扣抵之執行問題，與本件定執行刑之
    裁定無涉，抗告人執此指摘原審裁定不當，尚難認有理由，
    應予駁回。
據上論結，應依刑事訴訟法第412條，裁定如主文。
中    華    民    國    97    年    3     月    13    日
                  刑事第五庭    審判長法  官  吳  敦
                                      法  官  陳春秋
                                      法  官  張傳栗
以上正本證明與原本無異。
不得再抗告。
                                      書記官  李佩真
中    華    民    國    97    年    3     月    13    日


司法院資訊處製作；財團法人民間司法改革基金會備份。
